【裁判字號】    89,訴緝,24
【裁判日期】    890411
【裁判案由】    偽造文書等
【裁判全文】
臺灣臺北地方法院刑事判決                          八十九年度訴緝字第二四號
    公  訴  人  臺灣臺北地方法院檢察署檢察官
    被      告  甲○○
右被告因竊盜案件，經檢察官提起公訴（八十六年度偵字第一二七０六號）及移送併
辦（臺灣板橋地方法院檢察署八十六年度偵字第二一九九二號），本院判決如左：
    主      文
甲○○連續竊盜，累犯，處有期徒刑壹年貳月；又行使偽造私文書，足以生損害於公
眾及他人，累犯，處有期徒刑伍月；如附表一、三、四所示偽造「丙○○」之簽名署
押參枚及如附表二所示偽造「丙○○」之簽名署押及指印各壹枚均沒收；應執行有期
徒刑壹年陸月；如附表一、三、四所示偽造「丙○○」之簽名署押參枚及如附表二所
示偽造「丙○○」之簽名署押及指印各壹枚均沒收。
    事      實
一、甲○○以開計程車為業，於民國（下同）八十二年間，曾因恐嚇案件，經法院判
    處有期徒刑一年二月確定，於八十四年一月八日執行完畢；於八十六年間，又因
    竊盜案件經本院於八十六年三月六日判處有期徒刑四月（提起上訴後，於八十六
    年五月七日撤回上訴）；仍不思悔改，復基於意圖自己不法所有之概括犯意，先
    於八十六年三月十四日上午十時許，在臺北市○○區○○路、泉州街口，見武祥
    交通有限公司所有車牌號碼ＣＩ—八七九號營業小客車一部車門未關，且車內有
    備份鑰匙，即取該鑰匙啟動引擎，竊取該車，供己作為載客營利及睡覺之用；甲○○因將所竊得之上開計程車，供己作為載客營利及睡覺之用，且在台北市營業
    ，怕被車行及警察發現，仍賡續前開意圖為自己不法所有之概括犯意，於八十六
    年三月十六日凌晨二時許，在新竹縣湖口鄉鏡湖村二四一號前，趁四下無人之際
    ，取地上石頭敲下行政院輔導會榮車中心新竹中心所有而由丁○○所使用之ＮＰ
    —六七一號營業小客車之車牌二面；得手後將原所竊ＣＩ—八七九號營業小客車
    之二面車牌取下，改懸掛ＮＰ—六七一車牌；甲○○為車牌能替換，復於八十六
    年三月十七日下午二時許，在新竹市○○路忠孝保齡球館旁，趁左右無人之際，
    取地上石頭敲下己○○所有Ｃ七—三一七號營業小客車之車牌二面；甲○○復於
    八十六年三月廿九日晚上十一時八分許，駕駛上開所竊得之營業計程車，行經台
    北市○○○路、敦化北路口，因無故拒載乘客，經台北市政府警察局松山分局警
    備隊員警舉發，竟為掩飾犯行，謊報其姓名為「丙○○」，並在警員填發之臺北
    市政府警察局北市警交（82）Ｅ字第六０五九三五號舉發違反道路交通管理事件
    通知單內，偽造「丙○○」之簽名署押一枚，表示已收到該通知單之意思後，將
    該通知單存查聯交回告發其違規之警員，足生損害於與「丙○○」姓名相同之人
    及道路交通管理之正確性；嗣於八十六年三月三十日晚上十時許，甲○○駕駛上
    開竊得之營業小客車行經臺北市○○路、延吉街口處，因違規左轉，不慎撞損由
    戊○○駕駛之車牌Ｃ七—一八九號營業自小客車後，即棄車逃逸。
二、甲○○因棄車逃逸，已無營業小客車供載客營利及睡覺，復賡續前開意圖為自己
    不法所有之概括犯意，四處尋找適合之營業小客車，俟機行竊，而於八十六年五
    月二十一日凌晨二時許，在台北縣永和市○○路六十一號前，見王茂榮所有ＮＸ
    —二一一號營業自小客車之車窗未鎖，且鑰匙仍插於電門上，即用該鑰匙啟動引
    擎，連同車上之現金新台幣一百餘元一併竊取之，得手後將現金花用一空，並駕
    駛所竊得之營業自小客車，四處攬客營利及睡覺；嗣於八十六年五月二十六日凌
    晨二十五分許，甲○○駕駛所竊得之ＮＸ—二一一號之營業自小客車，行經臺北
    市○○區○○路五十三號前，為警方查獲；乃甲○○為掩飾渠上開犯行，竟基於
    概括之犯意，假冒「丙○○」名義應訊，並在台北市政府萬華分局警備隊八十六
    年五月二十六日警訊筆錄上偽造「丙○○」之簽名署押及指印各一枚，又連續於
    八十六年五月二十六日及二十九日，在台灣台北地方法院檢察署檢察官偵訊筆錄
    上偽造「丙○○」之簽名署押二枚，足生損害於「丙○○」本人及刑事案件偵查
    之正確性。
三、案經台北市政府警察局大安分局移送臺灣臺北地方法院檢察署檢察官偵查起訴及
    移送併辦。
    理      由
一、被告甲○○被訴連續竊盜及偽造如附表二、三、四部分：訊據被告坦承竊取武祥
    交通有限公司所有ＣＩ—八七九號營業小客車一部、行政院輔導會榮車中心新竹
    中心所有ＮＰ—六七一號營業小客車之車牌二面、己○○所有Ｃ七—三一七號營
    業小客車車牌二面、王茂榮所有ＮＸ—二一一號營業自小客車一部及於八十六年
    五月二十六日假冒「丙○○」名義應訊，並在台北市政府萬華分局警備隊警訊筆
    錄上偽造「丙○○」之簽名署押及指印各一枚，又連續於八十六年五月二十六日
    及二十九日，在台灣台北地方法院檢察署檢察官偵訊筆錄上偽造「丙○○」之簽
    名署押二枚；核與ＣＩ—八七九號營業小客車所屬公司之負責人乙○○、ＮＰ—
    六七一號營業小客車之使用人丁○○、Ｃ七—三一七號營業小客車之所有人己○○、ＮＸ—二一一號營業自小客車之所有人王茂榮等人於警訊時之指訴情節及被
    冒名之「丙○○」於警訊時及台灣板橋地方法院調查時之供述情節均相符合；此
    外，竊盜部分並有車輛竊盜車牌失竊資料個別查詢報表、贓物認領保管收據各三
    件附卷可稽；偽造簽名署押部分亦有如附表二所示偽造「丙○○」之簽名署押及
    指印各一枚、如附表三、四偽造「丙○○」之簽名署押二枚在卷可查；按「被告
    之自白，非出於強暴、脅迫、利誘、詐欺、違法羈押或其他不正之方法，且與事
    實相符者，得為證據」「被告之自白，不得作為有罪判決之唯一證據，仍應調查
    其他必要之證據，以察其是否與事實相符。」刑事訴訟法第一百五十六條第一項
    、第二項分別定有明文；是本院依（一）ＣＩ—八七九號營業小客車所屬公司之
    負責人乙○○、ＮＰ—六七一號營業小客車之使用人丁○○、Ｃ七—三一七號營
    業小客車之所有人己○○、ＮＸ—二一一號營業自小客車之所有人王茂榮等人於
    警訊時之指訴及被冒名之「丙○○」於警訊時及台灣板橋地方法院調查時之供述
    ；（二）車輛竊盜車牌失竊資料個別查詢報表、贓物認領保管收據各三件及留存
    在偵訊筆錄上如附表二偽造「丙○○」之簽名署押及指印各一枚、如附表三、四
    偽造「丙○○」之簽名署押二枚等補強證據，已足資擔保被告甲○○於本院審理
    時就前開事實所為任意性自白具有相當程度之真實性，而得使本院確信被告甲○○前述自白之犯罪事實確屬真實；事證明確，被告甲○○連續竊盜及偽造署押之
    犯行，洵堪認定。
二、被告甲○○被訴偽造如附表一部分：訊據被告矢口否認於八十六年三月廿九日，
    在臺北市政府警察局北市警交（82）Ｅ字第六０五九三五號舉發違反道路交通管
    理事件通知單內，偽造「丙○○」之簽名署押，辯稱：於八十六年三月廿九日，
    伊被警攔檢，係未帶行照，並非拒載乘客，伊無在拒載乘客告發單上冒簽云云；
    本院查被告於八十六年三月三十日晚上十時許，駕駛上開懸掛ＮＰ—六七一號車
    牌之營業小客車行經臺北市○○路、延吉街口處，因違規左轉，不慎撞損由戊○○駕駛之車牌Ｃ七—一八九號營業自小客車後，即棄車逃逸；警方在被棄車上，
    找到臺北市政府警察局北市警交（82）Ｅ字第六０五九三五號舉發違反道路交通
    管理事件通知單；第查依臺北市政府警察局北市警交（82）Ｅ字第六０五九三五
    號舉發違反道路交通管理事件通知單內記載，懸掛ＮＰ—六七一號車牌之營業小
    客車，係八十六年三月廿九日被舉發，而依被告自己供述ＣＩ—八七九號營業小
    客車（改懸掛ＮＰ—六七一號車牌），自八十六年三月十四日失竊，迄八十六年
    三月三十日被警查獲，均供其作為載客營利及睡覺之用，是衡之常情，在懸掛Ｎ
    Ｐ—六七一號車牌之營業小客車內找到之上開交通違規通知單，係被告所冒簽，
    應可認定；此外，並有臺北市政府警察局北市警交（82）Ｅ字第六０五九三五號
    舉發違反道路交通管理事件通知單附卷可稽（詳臺灣台北地方法院檢察署八十六
    年度偵字第一二七０六號第十六頁）。事證明確，被告上開所辯，係卸責之詞，
    不足採信，被告偽造如附表一「丙○○」之簽名署押，應可認定。
三、被告竊取ＣＩ—八七九、ＮＸ—二一一號營業小客車各一部及竊取ＮＰ—六七一
    、Ｃ七—三一七號營業小客車車牌各二面，核渠所為，係犯刑法第第三百二十條
    第一項之普通竊盜罪；被告先後四次竊盜行為，時間緊接，基本犯罪構成要件相
    同，顯係基於概括犯意而為之，為連續犯，應依刑法第五十六條之規定論以一罪
    ，並加重其刑。另被告因無故拒載乘客，經警舉發，為掩飾渠犯行，謊報其姓名
    為「丙○○」，並於舉發違反道路交通管理事件通知單內，偽造如附表一「丙○○」之簽名署押一枚；又被警查獲，假冒「丙○○」名義應訊，分別偽造如附表
    二「丙○○」之簽名署押及指印各一枚，及偽造如附表三、四「丙○○」之簽名
    署押二枚，核渠所為，係犯刑法第二百十六條、第二百二十條第一項、第二百十
    條之行使偽造文書罪及第二百十七條偽造署押罪；被告偽造如附表二「丙○○」
    之簽名署押及指印各一枚，係基於一個單純犯意，屬單純一罪性質；另被告以單
    一犯意，假冒「丙○○」名義，先後偽造如附表一、二、三、四「丙○○」簽名
    署押，無從割裂，該等偽造簽名署押之行為，均應認為係偽造私文書（即違反道
    路交通管理事件通知單）之部分行為，不予論處；又被告偽造私文書之低度行為
    為行使偽造私文書之高度行為所吸收，僅論以行使偽造私文書罪。再查被告有事
    實欄所載犯罪科刑、執行情形，此有臺灣高等法院檢察署刑案記錄簡覆表在卷可
    按，其五年內再犯本件有期徒刑以上之罪，為累犯，就竊盜部分應依法遞加其刑
    ，就行使偽造文書部分，應依法加重其刑。被告所犯上述刑法第第三百二十條第
    一項之普通竊盜及刑法第二百十六條、第二百二十條第一項、第二百十條之行使
    偽造私文書二罪間，犯意各別，罪名亦殊，應分論併罰；爰審酌被告專偷計程車
    供己載客營利、睡覺及為避免被警查獲冒用他人姓名之犯罪動機、目的、手段、
    所生之危害及犯罪後之態度等一切情狀，分別量處如主文所示之刑，並定其應執
    行刑，以資懲儆。
四、被告甲○○偽造如附表一「丙○○」之簽名署押壹枚（留存在臺北市政府警察局
    北市警交（82）Ｅ字第六０五九三五號舉發違反道路交通管理事件通知單內）、
    偽造如附表二「丙○○」之簽名署押及指印各壹枚（留存在在台北市政府萬華分
    局警備隊八十六年五月二十六日警訊筆錄上）、偽造如附表三「丙○○」之簽名
    署押壹枚（留存在台灣台北地方法院檢察署檢察官八十六年五月二十六日偵訊筆
    錄上）、偽造如附表四「丙○○」之簽名署押壹枚（留存在台灣台北地方法院檢
    察署檢察官八十六年五月二十九日偵訊筆錄上），均應依刑法第二百十九條之規
    定，宣告沒收。
五、按檢察官就犯罪事實之一部起訴者，其效力及於全部，刑事訴訟法第二百六十七
    條訂有明文；本件公訴意旨雖未敘及被告竊取王茂榮所有ＮＸ—二一一號營業自
    小客車一部及偽造如附表二「丙○○」之簽名署押及指印各一枚、如附表三、四
    「丙○○」之簽名署押二枚，另涉刑法第三百二十條第一項普通竊盜罪及刑法第
    二百十七條偽造署押罪之犯行，惟此部分事實與起訴部分具有連續犯之裁判上一
    罪關係及全部、一部之實質上一罪關係，且臺灣板橋地方法院檢察署就此部分（
    八十六年度偵字第二一九九二號）亦移送併辦，基於審判不可分之原則，本院自
    應併予審究。
六、按犯罪事實具有連續性或繼續性者，在實體上為一罪，在訴訟上為同一訴訟客體
    ，具有不可分割性；故檢察官就犯罪事實一部起訴，依刑事訴訟法第二百六十七
    條之規定，其效力及於全部；但其效力時間點應僅及於宣判日，亦即既判力對於
    時間效力之範圍，應以最後審理事實法院之宣示判決日為判斷標準；縱令於第二
    審理判決前撤回上訴，仍應以第一審宣示判決之時為準據，易言之判決之確定力
    與判決之拘束力係屬兩事；本件被告甲○○曾於八十六年一月十五日偷竊營業小
    客車，於八十六年年三月六日，經本院以竊盜罪判處有期徒刑四月，甲○○不服
    提起上訴，於八十六年五月七日撤回而確定；是該判決確定日雖係八十六年五月
    七日，惟既判力時間點應係第一審宣判日即八十六年年三月六日；故在八十六年
    三月六日後，甲○○又於八十六年三月十四日上午十時許，竊取ＣＩ—八七九號
    營業小客車一部，於八十六年三月十六日竊取ＮＰ—六七一號營業小客車之車牌
    二面，於八十六年三月十七日竊取Ｃ七—三一七號營業小客車之車牌二面，均無
    一事不再理之適用，本院仍應依法審理，併此敘明。
據上論斷，應依刑事訴訟法第二百九十九條第一項前段，刑法第五十六條、第三百二
十條第一項、第二百十六條、第二百二十條第一項、第二百十條、第四十七條、第五
十一條第五款，第二百十九條，罰金罰鍰提高標準條例第一條前段，判決如主文。
本案經檢察官董怡臻到庭執行職務
中      華      民      國      八十九      年      四      月  十一    日
                                      臺灣臺北地方法院刑事第六庭
                                          法  官  梁  耀  鑌
右正本證明與原本無異。
如不服本判決應於送達後十日內向本院提出上訴狀。
                                          書記官  呂  淑  芳
中      華      民      國      八十九      年      四      月  十四    日
附錄本案論罪科刑法條全文
刑法第三百二十條第一項：
意圖為自己或第三人不法之所有，而竊取他人之動產者為竊盜罪，處五年以下有期徒
刑、拘役或五百以下罰金。
刑法第二百十條
偽造、變造私文書，足以生損害於公眾或他人者，處五年以下有期徒刑。
刑法第二百十六條
行使第二百十條至第二百十五條之文書者，依偽造、變造文書或登載不實事項或使登
載不實事項之規定處斷。
附表
一、偽造「丙○○」之簽名署押壹枚（留存在臺北市政府警察局北市警交（82）Ｅ字
    第六０五九三五號舉發違反道路交通管理事件通知單內）
二、偽造「丙○○」之簽名署押及指印各壹枚（留存在在台北市政府萬華分局警備隊
    八十六年五月二十六日警訊筆錄上）
三、偽造「丙○○」之簽名署押壹枚（留存在台灣台北地方法院檢察署檢察官八十六
    年五月二十六日偵訊筆錄上）
四、偽造「丙○○」之簽名署押壹枚（留存在台灣台北地方法院檢察署檢察官八十六
    年五月二十九日偵訊筆錄上）


司法院資訊處製作；財團法人民間司法改革基金會備份。
